臺灣桃園地方法院刑事判決　　　　　　　94年度訴字第1825號
公　訴　人　台灣桃園地方法院檢察署檢察官
被　　　告　乙○○
　　　　　　　　　　（現於臺灣台北監獄另案執行中）
上列被告因偽造文書案件，經檢察官聲請簡易判決（94年度偵字
第8515號），茲本院認不宜逕以簡易判決處刑，爰改依通常程序
審理被告於本院準備程序進行中，就被訴事實為有罪之陳述，經
本院告知簡式審判程序意旨，並聽許公訴人及被告之意見後，本
院合議庭裁定依簡式審判程序審理，本院判決如下：
    主  文
乙○○連續偽造署押，足以生損害於公眾及他人，處有期徒刑
月，如易科罰金，以參佰元折算壹日。偽造之「甲○○」署押共
肆拾壹枚（含簽名玖枚及指印拾貳枚）均沒收之。
    事  實
一、乙○○前因另案通緝中，於民國90年7 月26日晚間9 時許，
    在桃園縣桃園市○○路366 號1 樓KTV 廁所內施用毒品時，
    經警查獲逮捕，為免遭警緝獲歸案，乙○○竟冒用其兄「甲
    ○○」名義應訊，於同日晚間9 時40分許起，在桃園縣政府
    警察局桃園分局埔子派出所，接續於警詢（調查）筆錄受詢
    問人簽名欄、警方提示甲○○之口卡片、刑案相片及及查扣
    物品相片等文件上，偽簽「甲○○」之姓名及捺指印。乙○
    ○於翌日經警解送至臺灣桃園地方法院檢察署接受檢察官複
    訊時，復接續前揭犯意，於訊問筆錄受訊問人簽名欄下偽簽
    「甲○○」之姓名，用以表示「甲○○」業已知悉前揭文件
    並承認其真實性，足生損害於「甲○○」及司法偵審機關人
    別確認之真實性。乙○○嗣因前揭施用毒品案件，經本院裁
    定送觀察勒戒後，竟基於前揭偽造署押之概括犯意，決意冒
    用「甲○○」之名義接受觀察勒戒，並於90年7 月27日M 在
    台灣桃園看守所內接續於臺灣桃園看守所附設勒戒處所受觀
    察勒戒人人相表、基本資料表、行為問題觀察紀錄表、健康
    檢查表等文件，填寫「甲○○」之姓名並捺指印，用以表徵
    「甲○○」確於看守所內接受觀察勒戒，足生損害於「甲○
    ○」及觀察勒戒執行機關對人別確認管理之正確性。嗣經法
    務部行政執行署桃園執行處通知甲○○本人繳納勒戒費，因
    甲○○表示遭乙○○冒用身分，經調取員警採獲指紋，送請
    內政部警政署刑事警察局鑑定，查悉前開指紋為乙○○所有
    ，始循線查獲上情。
二、案經臺灣桃園地方法院檢察署檢察官自動檢舉偵查起訴。
    理  由
一、程序部分：本件被告乙○○所犯係死刑、無期徒刑或最輕本
    刑為3 年以上有期徒刑以外之罪，其於準備程序中就被訴事
    實為有罪之陳述，經本院告知簡式審判程序之旨，並聽取當
    事人意見後，經本院合議庭依刑事訴訟法第273 條之1 第1
    項規定裁定由受命法官獨任進行簡式審判程序，合先敘明。
二、訊據被告乙○○就上開犯罪事實於本院審理時均坦承不諱，
    核與被害人甲○○於警詢及真訊時所為之陳述大致相符，並
    有被告偽簽「甲○○」名義之桃園縣政府警察局桃園分局埔
    子派出所偵訊（調查筆錄）1 份（90年度毒偵字第2929號卷
    第4 至5 頁）、偽簽「甲○○」名義之指認口卡片1 份（90
    年度毒偵字第2929號卷第7 頁）、偽簽「甲○○」名義之刑
    案相片、查獲物品相片各1 幀（90年度毒偵字第2929號卷第
    8 、9 頁）、偽簽「甲○○」名義之臺灣桃園地方法院檢察
    署訊問筆錄1 份（90年度毒偵字第2929號卷第15頁至第16
    頁）、內政部警政署刑事警察局94年4 月15日刑紋字第0940
    056399號鑑驗書1 份（94年他字第27號卷第24頁）、臺灣桃
    園看守所附設勒戒處所受觀察勒戒人人相表1 份（本院卷第
    33頁）、勒戒處所受觀察、勒戒人基本資料表1 份（本院卷
    第35至36頁）、健康檢查表1 份（本院卷第43至44頁）等文
    件附卷可憑，被告自白與事實相符，本件事證明確，被告犯
    行堪以認定。
二、按刑法上之文書，除必須具備有體性、文字性、持續性、意
    思性等要件外，尚須有名義性方足以該當文書之意義，所謂
    名義性即指該記載足以表彰一定之制作名義人，方可認為係
    文書，否則僅能認為係單純之署押，準此，如附表所示文件
    均係由公務員所製作後，行為人在其上簽名僅表示以本人接
    受調查之意思簽名，並不作為行為人接受該結果或收受之證
    明，故均非刑法上文書之定義甚明。是核被告乙○○所為，
    係犯刑法第217 條第1 項之偽造署押罪。起訴法條論以刑法
    第216 條、210 條之行使偽造私文書罪，尚有未洽。又被告
    先後多次犯行，時間緊接，方法相同，觸犯構成要件相同之
    罪，顯係基於概括犯意為之，為連續犯，依刑法第56條之規
    定，以一罪論，並加重其刑。爰審酌被告犯罪之動機、目的
    、手法及犯後態度等一切情狀，量處如主文之刑，以資懲戒
    如附表所示偽造之「甲○○」簽名及指印，屬偽造之署押，
    均應依刑法第219 條之規定宣告沒收，附此敘明。
四、據上論斷，應依刑事訴訟法第452 條、第273 條之1 第1 項
    、第299 條第1 項前段，刑法第217 條第1 項、第41條第1
    項前段、第219 條，罰金罰鍰提高標準條例第2 條，判決如
    主文。
本案經檢察官柯怡如到庭執行職務。
中　　華　　民　　國　　94　　年　　12　　月　　29　　日
                    刑事第五庭    法  官  周炳全
以上正本證明與原本無異。
如不服本判決，應於送達後10日內，向本院提出上訴狀。
                                  書記官  陳夏施
中　　華　　民　　國　　94　　年　　12　　月　　30　　日
附錄本件論罪科刑法條全文
中華民國刑法第217條
(偽造盜用印章印文或署押罪)
偽造印章、印文或署押，足以生損害於公眾或他人者，處三年以
下有期徒刑。
盜用印章、印文或署押，足以生損害於公眾或他人者，亦同。
附表
┌──┬───────────────┬────────┐
│編號│文書名稱及偽造之姓名、指印數量│備  註          │
├──┼───────────────┼────────┤
│  │桃園縣政府警察局桃園分局埔子派│90年度毒偵字第  │
│    │出所偵訊（調查）筆錄，偽造「康│2929號第4至5頁  │
│    │承中」之署押2枚、指印7枚      │                │
├──┼───────────────┼────────┤
│  │口卡片，偽造「甲○○」之署押1 │同上卷第7頁     │
│    │枚、指印1 枚。                │                │
├──┼───────────────┼────────┤
│  │指認相片，偽造「甲○○」之署押│同上卷第8頁     │
│    │1 枚、指印5 枚                │                │
├──┼───────────────┼────────┤
│  │查獲物品相片，偽造「甲○○」之│同上卷第9頁     │
│    │署押1枚、指印5枚              │                │
├──┼───────────────┼────────┤
│  │臺灣桃園地方法院檢察署偵訊筆錄│同上卷第15至16頁│
│    │，偽造「甲○○」之署押1枚     │                │
├──┼───────────────┼────────┤
│  │臺灣桃園看守所附設勒戒處所受觀│本院卷第33頁    │
│    │察勒戒人人相表，偽造「甲○○」│                │
│    │之指印10枚                    │                │
├──┼───────────────┼────────┤
│  │勒戒處所受觀察、勒戒人基本資料│本院卷第35頁    │
│    │表，偽造「甲○○」之署押1 枚，│                │
│    │指印2枚                       │                │
├──┼───────────────┼────────┤
│  │臺灣桃園看守所附設勒戒處所健康│本院卷第43至44頁│
│    │檢查表，偽造「甲○○」之署押2 │                │
│    │枚、指印2枚                   │                │
└──┴───────────────┴────────┘
